【裁判字號】    88,易,905
【裁判日期】    890118
【裁判案由】    竊盜等
【裁判全文】
臺灣新竹地方法院刑事判決                          八十八年度易字第九０五號
    公  訴  人  臺灣新竹地方法院檢察署檢察官
    被      告  丙○○
右列被告因竊盜案件，經檢察官提起公訴（八十八年度偵字第七二五八號），本院判
決如左：
    主  文
丙○○意圖為自己或第三人不法之所有，而侵占遺失物
竊盜，處有期徒刑參月。又意圖為自己不法之所有，以詐術使人將本人之物交
付，處有期徒刑參月。應執行有期徒刑伍月。
    事  實
一、丙○○前曾因違反槍砲彈藥刀械管制條例、竊盜案件，經台灣高等法院、本院先
    後判處有期徒刑八月、五月確定，後經定其應執行刑為一年確定；又因違反麻醉
    藥品管理條例案件，經本院判處有期徒刑六月確定，接續執行，並於民國（下同
    ）八十八年二月一日假釋期滿執行完畢。詎其仍不知悔改，
    竟基於概括犯意，先於八十八年九月十九日凌晨五時許，在桃園縣楊梅鎮○○○
    路四九０號前，
    以其所有客觀上足以作為凶器使用之梅花板手、拔釘器、螺絲攻
    牙、挫刀各一支，萬能鑰匙六把，竊取丁○○所有車號ＬＫ─九九七七號自小客
    車一部，得手後將車牌丟棄，汽車則留供己用後。繼於同年九月二十日下午二時
    許，在台北縣五股鄉，以上揭工具竊取停放於路旁車號ＦＴ─九五五九號自小客
    車車牌二面，懸掛於上開汽車，躲避警方查緝。被告另意圖為自己不法之所有，
    於民國八十八年間，在不詳地點時拾得劉恩紘所有身分證一枚，將之侵佔入己，
    留供已用。嗣於八十八年十月四日凌晨三時許，在新竹縣湖口鄉中興村中興四巷
    口，因形跡可疑，而為警查獲，並循線取回上開失竊之自小客車、車牌及身份證
    並扣得上揭作案所用工具。
二、案經新竹縣警察竹北分局報告偵辦。
於民國八十三年二月六日至新竹市○○路二０九號一樓黃傑良所經營之新
    成汽車商行，與該商行股東曾添培接洽，將其所有之ＨＮＺ─０七二號重機車，
    以新台幣（下同）二萬元之代價出售予新成汽車商行，並將前開機車及行車執照
    一併交付黃傑良。詎張新榮竟意圖為自己不法之所有，於八十八年二月七日至新
    成汽車商行竊取前開機車供己騎用。
二、張新榮因恐無前開機車行車執照易為警查獲，乃於新成車行辦理過戶前，於八十
    三年二月七日先以前開機車行車執照遺失為由，向台灣省公路局新竹區監理所請
    領前開機車行車執照，並另行起意，明知前開機車已售予新成汽車商行，非渠所
    有，竟意圖為自己不法之所有，於八十三年二月九日至台中市○○路一八巷三十
    九號張牧群所經之榮民當鋪，持前開補發之行車執照向張牧群典當前開機車，使
    張牧群陷於錯誤而交付二萬元。嗣張牧群於八十五年二月十六日凌晨一時三十分
    許，騎乘前開機車行經台中市○○路與中華路口為警查獲。
三、案經台中市警察局和平分局報請臺灣台中地方法院檢察署檢察官呈請臺灣高等法
    院檢察署檢察長令轉臺灣新竹地方法院檢察署檢察官偵查起訴。
    理  由
一、訊據被告丙○○
惟查：
（一）
坦承有於前開時地將前開機車典當予被害人張牧之事實，核與張
    牧群指述情節相符，並有當票存根一紙可稽。然被告否認有何竊盜及詐欺犯行，
    辯稱：前開機車並非伊所竊取，伊只是以前開機車向新成汽車商行質押借款二萬
    元，並將前開機車之行車執照質押在新成汽車商行，至於前開機車則續為伊使用
    伊並未竊取前開機車，亦無詐欺被害人張牧群之意云云。惟查：被害人黃傑良於
    本院供稱新成汽車商行並未做汽機車貸款業務。証人即與被告接洽之曾添培於本
    院亦結稱被告係前開機車賣給新成汽車商行，而不是質押借款，是伊與被告接洽
    ，後來車子不見了，不知是何人牽走。足見被告應係將前開機車賣予新成汽車商
    行而非單純質押借款。再若被告僅係單純以前開機車向新成汽車商行借款，何以
    卷附被告所書立之委託切結書卻載明有委託新成汽車商行出售及代為辦理過戶等
    相關手續，益徵証人前開証述應可採信。又前開機車既已非被告所有，被告仍持
    之向被害人張牧典當，且被告係於八十三年二月九日典當前開機車，有當票存根
    一紙可稽。典當之後迄八十五年二月十六日凌晨一時三十分許，被害人張牧群騎
    乘前開機車為警查獲止，已逾二年均未贖回等情，亦據被害人張牧群供明在卷，
    足見渠顯有詐欺之意圖。是被告前開所辯，尚不足採。此外，並有贓證物品認領
    保管收據、補發行車執照影本、委託切結書影本、車輛竊盜個別查詢報表各一紙
    、台灣省公路局新竹區監理所函附車籍資料四紙附卷足稽，本件事證明確，被告
    犯行洵堪認定。
二、核被告所為，係犯刑法第三百二十條第一項之竊盜罪及同法第三百三十九條第一
    項之詐欺取財罪。被告犯前開二罪犯意個別，行為亦殊，應分論併罰爰審酌被告
    之品行、犯罪手段、所竊得之物品之價值及詐取之金額、犯罪後態度等一切情狀
    ，分別量處如主文所示之刑，並定其應執行之刑示懲。
三、公訴意旨另以被告因恐無前開機車行車執照易為警查獲，竟以前開機車行車執照
    遺失為由，向新竹區監理所請領前開機車行車執照，使新竹區監理所核發不實之
    行車執照，並持以行使，足生損害於監理機關對車籍管理之正確性。因認被告此
    部分尚涉有刑法第二百十四條第一項、第二百十六條之行使公務員登載不實文書
    罪等語。惟查：前開機車係於八十三年三月十一日始辦過戶為新成汽車商行名下
    ，業據被害人黃傑良供明在卷，並有車籍資附卷可稽。是被告以遺失為由，向新
    竹區監理所申請補發行車執照時，新竹區監理所據以補發行車執照並無登載不實
    ，此參諸卷附行車執照各欄，並未有任何與事實不符之記載即明，且亦無「遺失
    補發」之註記即明。是尚不得認前開補發之行車執照係公務員登載不實之文書，
    而認被告涉有行使該不實文書之罪。惟公訴人認此部分與前開詐欺取財罪間有牽
    連犯之裁判上一罪關係，爰不另為無罪之諭知。
四、據上論斷，應依刑事訴訟法第二百九十九條第一項前段，刑法第三百二十條第一
    項、第三百三十九條第一項、第五十一條第五款，罰金罰鍰提高標準條例第一條
    前段，判決如主文。
本案經檢察官許麗美到庭執行職務
中      華      民      國      八十九  年      一      月     十八     日
                                臺灣新竹地方法院刑事第二庭
                                    法  官
如不服本判決，應於送達後十日內向本院提出上訴狀（應附繕本），上訴於台灣高等
法院。
附錄法條：
刑法第三百二十條第一項、第三百三十九條第一項
本件免訴。
    事  實
公訴意旨略稱：□□□□□□□□□□□□□□□□□□□□□□□□□□□□□□
□□□□□□□□□□□□□□□□□□□□□□□□□□□□□□□□□□□□□
    理  由
一、按案件曾經判決確定者，應諭知免訴之判決，刑事訴訟法第三百零二條第一款定
    有明文。又訴訟上所謂一事不再理之原則，關於實質上一罪或裁判上一罪，亦均
    有其適用，最高法院六十年台非字第七七號著有判例。
二、本件被告被訴□□□□□□□□□□□□□□□□□□□□□□□□□□□□□
    □□□□□□□□□□□□□□□□□□□□□□□□□□□□□□□□□□□
    依照首開說明，本件爰不經言詞辯論，逕為諭知免訴之判決。
三、據上論斷，應依刑事訴訟法第三百零二條第一款、第三百零七條，判決如主文。
中      華      民      國      八十□      年    □□    月    □□    日
                                臺灣新竹地方法院刑事第□庭
          法  官    □  □  □
一、丙○○曾有槍砲、麻藥、竊盜前科，詎仍不知悔改，復意圖為自己不法之所有，
    並基於概括犯意，先於民國八十八年九月十九日凌晨五時許，在桃園縣楊梅鎮○
    ○○路四九０號前，以其所有客觀上足以作為凶器使用之梅花板手、拔釘器、螺
    絲攻牙、挫刀各一支，萬能鑰匙六把，竊取丁○○所有車號ＬＫ─九九七七號自
    小客車一部，得手後將車牌丟棄，汽車則留供己用後。繼於同年九月二十日下午
    二時許，在台北縣五股鄉，以上揭工具竊取停放於路旁車號ＦＴ─九五五九號自
    小客車車牌二面，懸掛於上開汽車，躲避警方查緝。被告另意圖為自己不法之所
    有，於民國八十八年間，在不詳地點時拾得劉恩紘所有身分證一枚，將之侵佔入
    己，留供已用。嗣於八十八年十月四日凌晨三時許，在新竹縣湖口鄉中興村中興
    四巷口，因形跡可疑，而為警查獲，並循線取回上開失竊之自小客車、車牌及身
    份證並扣得上揭作案所用工具。
二、案經新竹縣警察竹北分局報告偵辦。
            證據並所犯法條
一、訊據被告丙○○矢口否認涉有右揭犯行，辯稱：伊並沒有偷車、車牌及侵佔身份
    證云云。惟查，右揭犯罪事實，業據被告於警訊中直承不諱，核與被害人丁○○
    指訴之情節相符，並有梅花版手、拔釘器、螺絲攻牙、挫刀各一支，萬能鑰匙六
    把扣案及贓物領據一紙在卷可稽，被告所辯無非委卸之詞，事證明確，其竊盜犯
    嫌足以認定。又按身份證核屬人身重要證件之一，若脫離本人持有，依日常生活
    經驗，必可認知係某人之遺失物。被告明知該遺失物，係屬離本人所持有之物。
    竟未法報請警察機關協尋物主，反予以拾取供己使用，其意圖為自己不法之所有
    ，侵占遺失物犯嫌亦足認定。
二、核被告所為係犯刑法第三百二十一條第一項第三款加重竊盜、第三百三十七條侵
    佔遺失物罪嫌罪嫌。其先後二次竊盜犯行，時間緊接，所犯罪名相同，顯係出於
    概括犯意為之，請依連續犯論處，並加重其刑。又上開所犯竊盜罪與侵佔遺失物
    罪，犯罪各別，罪名有異，請分論併罰。扣案之物請依法沒收。請審酌被告正值
    壯年，不思努力，竟圖此不勞而獲之舉，予以量處有期徒刑一年，以昭炯戒。
三、至被告前於八十八年三月間涉有竊取廂型汽車罪嫌，業經貴院於判處有期徒刑十
    月確定，與本案核無連續犯之關係，亦附此敘明。
四、依刑事訴訟法第二百五十一條第一項提起公訴。
    此  致
臺灣新竹地方法院
中    華    民    國        八十八      年      十      月      七     日
                                        檢  察  官  陳  榮  林
本件證明與原本無異
中    華    民    國        八十八      年      十      月      十三    日
                                        書  記  官
刑法第三百二十一條第一項第三款：
犯竊盜罪而有左列情形之一者，處六月以上五年以下有期徒刑：
三、攜帶兇器而犯之者。
刑法第三百三十七條：
意圖為自己或第三人不法之所有，而侵占遺失物、漂流物或其他離本人所持有之物者
，處五百元以下罰金。
    被  害  人  丁○○  女  歲（民國    日生）
                        住桃園縣楊梅鎮○○里○鄰○○○路五八六巷十七號
                        身分證統一編號：
    證      人  戊○○  女  歲（民國    日生）
                        住竹北分局刑事組
                        身分證統一編號：
    證      人  甲○○  女  歲（民國    日生）
                        住台北市萬華區○○○路○段二四八之一號五樓
                        身分證統一編號：
    證      人  乙○○  男四十四歲（民國○○○年○月○日生）
                        住新竹縣湖口鄉○○村○○路一弄三０號
                        身分證統一編號：Ｊ一七九二五六六號
右列被告因竊盜等案件，經檢察官提起公訴（七十八年度偵字第        號）
，本院判決如左：
    主  文
    事  實
    理  由
據上論斷，應依刑事訴訟法第二百九十九條第一項前段、刑法第      判決如主文。
本案經檢察官      到庭執行職務
中      華      民      國      八十九      年    一    月    三十一    日
                                      臺灣臺北地方法院刑事第  庭
                                          法  官
右正本證明與原本無異。
如不服本判決，應於判決送達後十日內，向本院提出上訴狀。
                                          書記官
中      華      民      國      八十九      年    一    月    三十一    日


司法院資訊處製作；財團法人民間司法改革基金會備份。
